# 请教陈老师：关于合并抵消

提问人：gotoschool_ 时间：2020-03-31 16:17:45
陈老师：
请问长期股权投资与子公司所有者权益抵消时，子公司所有者权益为负数应该怎么处理，另外少数股东权益能不能为负数？麻烦陈老师给我解答一下.

回答人：chenyiwei
子公司期末权益为负数，不影响正常的合并抵销。期末子公司的超额亏损需按比例（或其他约定的方式）分配给少数股东，可能导致少数股东权益为负数。